【裁判字號】    89,親,23
【裁判日期】    890802
【裁判案由】    確認父子女關係存在
【裁判全文】
臺灣花蓮地方法院民事判決                          八十九年度親字第二十三號
    原      告  乙○○
    被      告  甲○○
右當事人間否認子女事件，本院判決如左：
    主      文
原告之訴駁回。
訴訟費用由原告負擔。
    事      實
甲、原告方面：
一、聲明：
    (一)確認方于瑄（民國○○○年○月○○○日出生）為原告與被告所生之子。
    (二)被告應認領方于瑄，並向花蓮市戶政事務所辦理認領登記。
    (三)訴訟費用由被告負擔。
二、陳述：
    原告於七十一年一月一日與詹前有結婚，八十八年六月間離婚，遷居花蓮縣境後
    ，結識被告而受孕懷胎，於八十三年三月三十一日生有一子方于瑄，出生時暫以
    母姓為該子之姓氏，該子之父即被告姓方，乃以該姓氏名之，該子雖無法登入戶
    籍，惟均以方于瑄之姓名看病求診或入學就讀幼稚園，如今小孩已七歲，仍無法
    取得戶籍，爰請求判決如訴之聲明。
三、證據：提出身分證、出生證明書、預防接種卡、醫療費用收據影本一件、學費收
    據影本二件、戶籍謄本二件為證，並聲請訊問證人林美束。
乙、被告方面：
一、聲明：同意原告之請求。
二、陳述：原告所言實在
三、證據：（無）
    理      由
一、(1)妻之受胎係在婚姻關係存續中者，夫縱在受胎期間內未與其妻同居，妻所生子
      女依民法第一千零六十三條第一項規定，亦推定為夫之婚生子女，在夫妻之一
      方依同條第二項規定提起否認之訴，得有勝訴之確定判決以前，無論何人皆不
      得為反對之主張，與妻通姦之男子自不得出而認領。（最高法院七十五年台上
      字第二０七一號判例）
    (2)妻之受胎，係在婚姻關係存續中者，推定其所生子女為婚生子女。
      前項推定，如夫妻之一方能證明妻非自夫受胎者，得提起否認之訴。但應
      於知悉子女出生之日起，一年內為之。
      （民法第一千零六十三條）
    (3)否認子女之訴，由夫起訴者，以妻及子女為共同被告；由妻起訴者，以夫及子
      女為共同被告。（民事訴訟法第五百八十九條之一第一項）
二、原告主張其於七十一年一月一日與詹前有結婚，八十八年六月間離婚，嗣結識被
    告而受孕懷胎，於八十三年三月三十一日生有一子方于瑄，提出身分證、出生證
    明書、預防接種卡、醫療費用收據影本一件、學費收據影本二件、戶籍謄本二件
    為證，惟方于瑄之受胎期間既在原告與詹前有婚姻關係存續中，依民法第一千零
    六十三條之規定，推定為原告與詹前有之婚生子女，原告及詹前有均未提起否認
    子女之訴，亦據原告陳述在卷（見本院八十九年七月十七日筆錄），依前開說明
    被告即不得認領方于瑄。又原告請求確認方于瑄為原告與被告所生之子，其意即
    否認方于瑄為原告與詹前有之婚生子女，惟原告未於知悉子女出生之日起，一年
    內為之，且未以方于瑄及詹前有為共同被告，當事人亦非適格；綜上所述，原告
    之訴為無理由，應予駁回。
三、因本案事證已臻明確，兩造其餘主張陳述及所提之證據，均毋庸再予審酌，附此
    說明。
四、據上論結，原告之訴無理由，依民事訴訟法第七十八條，判決如主文。
中      華      民      國    八十九    年      八      月      二      日
                              臺灣花蓮地方法院民事庭
~B法      官  林麗玉
右正本証明與原本無異。
如對本判決不服，應於送達後廿日內，向本院提出上訴狀（應抄附繕本）。
~B法院書記官  黃倪濱
中      華      民      國    八十九    年      八      月      三      日


司法院資訊處製作；財團法人民間司法改革基金會備份。
